臺灣臺中地方法院交通事件裁定　　　　100年度交聲字第392號
原處分機關　交通部公路總局臺中區監理所
異　議　人
即受處分人　許國良
上列異議人即受處分人因違反道路交通管理處罰條例案件，對於
交通部公路總局臺中區監理所中華民國100年1月18日所為之裁決
（中監違字第裁60-ZHA187185號），聲明異議，本院裁定如下：
    主    文
異議駁回。
    理    由
一、原處分機關略以：本件異議人即受處分人許國良駕駛車牌號
    碼5813-HU號自用一般小客貨車，於民國99年11月14日下午2
    時6分許，行經國道3號南向248.7公里處，因「限速110公里
    ，經雷達（射）測定行速為122公里，超速12公里」之違規
    ，經內政部警政署國道公路警察局第八警察隊古坑分隊員警
    逕行舉發。異議人於同年12月14日提出申訴，經原舉發機關
    函覆異議人違規屬實，遂依道路交通管理處罰條例第33條第
    1項第1款、第63條第1項第1款規定裁處罰鍰新臺幣（下同）
    3,000元，並記違規點數1點等語。
二、聲明異議意旨略以：伊於99年11月14日駕駛所有5813-HU號
    小客貨車，行經國道3號241.6公里處，為國道公路警察局第
    七警察隊以第ZGB112074號舉發違規，復於248.7公里處，又
    遭國道公路警察局第八警察隊以第ZHA187185號舉發違規（
    即本件異議案），因第七警察隊採固定式測速照相，第八警
    察隊採移動式設速照相，兩隊交接處應協調好，不應該便宜
    行事，而於第八警察隊所設立之測速照相警示牌尚在6公里
    之範圍內再行舉發，此有違反道路交通管理事件統一裁罰基
    準及處理細則第13條第3項之規定，一般人無法理解上開兩
    隊之行政區域，執法確有過當之處，並有違行政罰法第24條
    第2項之規定，故本件舉發有瑕疵，應予撤銷，爰提出聲明
    異議等語。
三、按汽車行駛於高速公路、快速公路或設站管制之道路，不遵
    使用限制、禁止、行車管制及管理事項之管制規則而有行車
    速度超過規定之最高速限者，處汽車駕駛人3千元以上6千元
    以下罰鍰；汽車駕駛人違反上開規定者，記違規點數1點，
    道路交通管理處罰條例第33第1項第1款、第63條第1項第1款
    分別定有明文。次按第7條之2之逕行舉發案件，有上開汽車
    行駛於高速公路而有行車速度超過規定之最高速限之情形者
    ，其違規地點相距6公里以上、違規時間相隔6分鐘以上或行
    駛經過1個路口以上，得連續舉發，道路交通管理處罰條例
    第85條之1第2項第1款亦規定甚明，而依文義解釋之原則，
    法條文字既係規定「或」，因此只要符合「違規地點相距6
    公里以上」、「違規時間相隔6分鐘以上」、「行駛經過1
    個路口以上」任一要件，即得連續舉發。
四、經查：
  (一)異議人駕駛上開汽車於99年11月14日下午1時57分許，以時
    速122公里之速度行經國道三號南下241.6公里處，又於同日
    下午2時6分許，以時速122公里之速度行經國道三號南下
    248.7公里處，而各該路段之速限均為110公里，異議人駕駛
    上開汽車分別超速16公里、12公里，經警連續逕行舉發後，
    原處分機關以異議人之違規事實明確，各均裁處異議人罰鍰
    3,000元，及記違規點數1點之處分等情，為異議人所不爭執
    ，復有交通部公路總局臺中區監理所100年1月18日中監違字
    第裁60-ZHA187185號違反道路交通管理事件裁決書、內政部
    警政署國道公路警察局公警局交字第ZHA187185號舉發違反
    道路交通管理事件通知單暨所附違規採證相片1張、內政部
    警政署國道公路警察局第八警察隊99年12月31日公警八交字
    第0990871572號書函各1份附卷可證，是異議人超速之違規
    事實，應堪認定。
  (二)又本件於國道三號南下241.6公里處採證之雷射測速儀，規
    格為125Hz照相式，廠牌為LTI，型號為ULTRA LYTE Compact
    ，器號為UX010190；於國道三號南下248.7公里處採證之雷
    射測速儀，規格為125Hz照相式，廠牌為LTI，型號為ULTRA
    LYTE Compact，器號為UX010186，且前開2部雷射測速儀均
    由經濟部標準檢驗局檢定合格後始執行測照之取締工作，檢
    定合格單號碼分別為M0GB0000000號、M0GB0000000號，而異
    議人違規當時，此2部測速儀均尚在檢定合格有效期限內一
    情，有內政部警政署國道公路警察局第七警察隊99年12月31
    日公警七交字第0990771972號函暨經濟部標準檢驗局99年5
    月24日雷射測速儀檢定合格證書、99年5月5日雷射測速儀檢
    定合格證書各1紙在卷可參（見本院卷第5頁、第7頁、第12
    頁），本件據以測攝之雷射測速儀既經檢定合格，足證儀器
    準確性甚高，是異議人有於前揭時、地駕駛上開汽車超速行
    駛之事實，應可認定。
  (三)再異議人雖執以「因第七警察隊採固定式測速照相，第八警
    察隊採移動式設速照相，兩隊交接處應協調好，不應該便宜
    行事，而於第八警察隊所設立之測速照相警示牌尚在6公里
    之範圍內再行舉發」云云置辯，惟道路交通管理處罰條例第
    85 條之1規定之立法目的，是為避免用路人因同一違規駕駛
    行為，遭受權限執掌之行政機關為連續處罰，與人民情感有
    違，同時亦悖於一事不二罰原則，是立法者為合義務裁量之
    下，為兼顧維護道路交通之秩序及用路人之自身權益而折衷
    設有相當的限制，故只要違規駕駛人符合「違規地點相距6
    公里以上」、「違規時間相隔6分鐘以上」、「行駛經過1個
    路口以上」任一要件，均得連續處罰（臺灣高等法院臺中分
    院99年度交抗字第134號刑事裁定意旨參照）。本件異議人
    於99年11月14日下午1時57分、同日下午2時6分，駕駛上開
    自用小客貨車行駛國道3號，途經該公路南向241.6公里、24
    8.7公里處，分經各該路段舉發員警以前開雷射測速儀拍照
    採證後逕行製單舉發，顯見異議人前後2次遭舉發超速之違
    規地點已相距7.1公里、違規時間相隔9分鐘，此有內政部警
    政署國道公路警察局公警局交字第ZHA187185號、ZGB112074
    號舉發違反道路交通管理事件通知單、內政部警政署國道公
    路警察局第八警察隊99年12月31日公警七交字第0990871572
    號函各1份附卷可稽，已符合前揭道路交通管理處罰條例第
    85條之1第2項第1款之規定，即「違規地點相距6公里以上」
    、「違規時間相隔6分鐘以上」之要件甚明。是異議人以第
    八警察隊所設立之測速照相警示牌尚在6公里之範圍內再行
    舉發，認警員執法過當而聲明異議，顯對上開法規係對違規
    之地點、時間為規範，而非限制測速照相警示牌設立之地點
    距離一節，有所誤會。是本件異議人之2次違規行為不僅符
    合「違規地點相距6公里以上」之要件，且亦合於「違規時
    間相隔6分鐘以上」要件，原舉發機關就異議人上開2次違規
    行為，分別依法予以連續舉發，於法有據，異議人仍執前詞
    認上開2次違規行為，係屬同一行為而有行政罰法第24條規
    定之適用，自非可採。
四、綜上所述，異議人於前揭時、地超速之違規事實，至為明確
    。從而，原處分機關依道路交通管理處罰條例第33條第1項
    第1款、第63條第1項第1款規定，裁處異議人罰鍰3,000元，
    並記違規點數1點，核無違誤，本件聲明異議為無理由，應
    予駁回。
據上論斷，應依道路交通管理處罰條例第87條第2項，道路交通
事件處理辦法第18條，裁定如主文。
中    華    民    國    100    年    4    月    25    日
                  交通法庭  法  官  黃麗玲
上正本證明與原本無異。
如不服本裁定，應於送達後五日內，向本院提出抗告狀（須附繕
本）。
中    華    民    國    100    年    4    月    25    日
                            書記官  黃毅皓